



## **Habilidades**

- Lenguajes Front-end: HTML5, CSS3, JavaScript (ES6+), Typescript.
- Lenguajes Back-end: Node.js, Java, Phyton, C#.
- Framework y bibliotecas: React.js, Bootstrap, Tailwind-CSS, Reactrouter-dom, axios.
- Bases de datos: MySQL (Workbench), MongoDB.
- Herramientas y entornos: Visual Studio Code, Github deploy, npm, Webpack, Vite.js, Node.js.
- Diseño responsivo: Media queries, Flexbox, CSS Grid.
- Control de versiones: Git y GitHub.
  - Pruebas y Depuración:

Pruebas unitarias con Jest, Depuración de Chrome DevTools, React developer Tools.

- Interfaces de Usuario (UI/UX):
- Otros conocimientos: AJAX, RESTful APIs (consumo y creación), metodologías ágiles.



#### **Idiomas**

Español | Nativo Ingles | Advanced - CEFR C1

# Eduardo O. Luna Silva

## Desarrollador de Software

🗣 Bogotá D.C., Colombia 🛛 🖊 eolunas@gmail.com 🐧 +57 311 2670016



@eolunas



in LinkedIn



Github



Cursos

### Sobre mi

Soy Ingeniero Mecatrónico con sólida formación en desarrollo y gran pasión por el aprendizaje continuo. Cuento con conocimientos en diversos lenguajes de Back-End, Front-End y bases de datos. Mi enfoque principal es mejorar la experiencia del usuario, diseñando interfaces atractivas, intuitivas y confiables, así mismo, con una comunicación estable con la lógica de negocio. Gracias a mi versatilidad en diversas tecnologías, tengo la capacidad de colaborar eficazmente en equipos multidisciplinarios para lograr el éxito. Estoy siempre listo para asumir nuevos desafíos y contribuir a proyectos innovadores.

## Educación

O Certified tech developer

Mayo 2023 - en curso Digital house

Diploma machine learning and data science

Septiembre 2020 - Diciembre 2020 Universidad Nacional de Colombia

Ingeniero mecatronico

Febrero 2011 - Agosto 2016

Universidad Nacional de Colombia

## **Experiencia Profesional**

Programador Freelance

Junio 2021 - actualidad

Freelance | Bogotá D.C., Colombia

Consultoria en ingeniería, prototipos e impresión 3D, creación de aplicaciones y sitios web según requerimientos.

Gerente de ingeniería electrónica

Mayo 2019 - Febrero 2021

VC999 Packaging Systems Colombia S.A.S. | Bogotá D.C., Colombia

Líder técnico, diseñador y director del equipo de programación, encargado del desarrollo de interfaces de usuario, lógica de funcionamiento de maquinaria y sistemas de gestión.

Ingeniero de proyectos

Febrero 2017 - Mayo 2019

VC999 Packaging Systems Colombia S.A.S. | Bogotá D.C., Colombia

Desarrollador encargado de la programación, implementación y puesta en marcha de los equipos, así como del diseño de prototipos y soluciones de empaque.

Ingeniero Junior

Marzo 2016 - Febrero 2017

Teppack Colombia LTDA | Bogotá D.C., Colombia

Ingeniero multidisciplinario encargado de dar soporte a las áreas mecánica y electrónica.